臺灣板橋地方法院刑事判決　　　　　　100年度簡上字第699號
上　訴　人
即　被　告　楊兩傳
選任辯護人　李進成律師
上列上訴人即被告等因違反商業會計法等案件，不服本院100 年
度簡字第4268號中華民國100 年6 月24日第一審判決（聲請簡易
判決處刑案號：100 年度偵字第10648 號），提起上訴，本院管
轄之第二審合議庭判決如下：
    主  文
上訴駁回。
楊兩傳緩刑貳年，並應於本判決確定後，依檢察官指定之期間向
公庫支付新臺幣貳拾萬元。
    事實及理由
一、本案經原審審理結果，以被告楊兩傳係犯商業會計法第71條
    第1 款之商業負責人填製不實會計憑證罪及稅捐稽徵法第43
    條第1 項之幫助他人逃漏稅捐罪，遂引用刑事訴訟法第449
    條第1 項前段、第3 項、第454 條第2 項，商業會計法第71
    條第1 款，稅捐稽徵法第43條第1 項，刑法第11條前段、第
    55條、第41條第1 項前段，逕以簡易判決處刑，量處被告有
    期徒刑4 月，如易科罰金，以新臺幣（下同）1,000 元折算
    1 日，認事用法及量刑均無不當，應予維持，並引用原審判
    決書及聲請簡易判決處刑書所記載之事實、證據及理由（詳
    如附件）。
二、上訴人即被告上訴意旨略以：伊固坦承犯行，然伊為光陽機
    車北部經銷商，伊向上游廠商光陽工業有限公司進貨，但下
    游廠商即一般機車行係免用統一發票，伊欲開立統一發票給
    下游廠商，他們卻不接受，伊只好把統一發票開給大揚電裝
    股份有限公司，故請法院審酌伊為本件犯行之動機，請從輕
    量刑等語。
三、訊據被告對原審判決認定之犯罪事實坦承不諱，且核與證人
    即政陽公司會計吳淑宜之財政部臺灣省北區國稅局中和稽徵
    所談話紀錄、偵訊時證述及證人即大揚公司負責人蕭清爽於
    偵訊時證述之情節大致相符，並有財政部臺灣省北區國稅局
    中和稽徵所100 年1 月4 日北區國稅中和三字第1000020392
    號函、政陽公司有關之84年4 月17日營利事業變更登記查簽
    表、84年4 月8 日營利事業登記案件聯合作業審查核准通知
    書稿、84年4 月22日營業商號使用統一發票申請書、營利事
    業統一發證變更登記申請書、變更登記事項卡（含經濟部公
    司執照、經濟部工廠登記證、股東同意書、公司章程、股東
    名簿、代理同意書、財政部台灣省北區國稅局台北縣分局84
    年4 月1 日北區國稅北縣徵84076417號函、臺北縣稅捐稽徵
    處84 年4月7 日八四北縣稅工字第25500 號處分函、變更營
    業地址之營業稅稅籍資料查詢作業、85年11月19日營利事業
    變更登記查簽表、85年11月9 日營利事業登記案件聯合作業
    審查核准通知書稿、85年11月26日營業商號使用統一發票申
    請書、臺北縣稅捐稽徵處營業人使用統一發票購買證、申請
    書、臺北縣中和第二戶政事務所門牌證明書、變更資本額之
    營業稅稅籍資料查詢作業、88年12月30日營業人變更登記查
    簽表、臺北縣政府88年12月30日營利事業登記核准通知書、
    委託書、台北縣政府營利事業統一發證變更登記申請書、變
    更登記事項卡、公司章程、法定代理人同意書、91年11月30
    日營業人變更登記查簽表、臺北縣91年11月13日營利事業變
    更登記案件違章欠稅資料查詢單、營業稅欠稅查詢、臺北縣
    政府91年11月1 日營利事業登記核准通知書、經濟部91年10
    月21 日 經授中字第09132861250 號函、有限公司變更登記
    表、股東名簿）、臺北縣政府經濟發展局98年2 月17日北經
    登字第0983005756號函（含委託書、營利事業統一發證設立
    變更登記申請書）、政陽公司開立予大揚電裝股份有限公司
    之92年、93、94、95、96年發票明細表、交易明細、三聯式
    統一發票、銷售明細、政陽公司之專案申請調檔統一發票查
    核名冊及清單、已扣抵銷項稅額專案申請調檔統一發票查核
    名冊及清單、受處分人大揚公司之財政部臺灣省北區國稅局
    裁處書（含95年度大揚取具政陽興業有限公司發票）及財政
    部臺灣省北區國稅局板橋分局營業稅違章隨課（406 ）核定
    稅額繳款書、受處分人政陽公司之財政部臺灣省北區國稅局
    裁處書及財政部臺灣省北區國稅局違章案件罰鍰繳款書各 1
    份在卷可稽。是被告前開自白核與事實相符，堪以採信。故
    本件事證明確，被告犯行堪以認定屬實。又按量刑輕重，係
    屬事實審法院得依職權自由裁量之事項，苟已斟酌刑法第57
    條各款所列情狀而未逾越法定刑度，不得遽指為違法（最高
    法院72年度臺上字第6696號、75年度臺上字第7033號判例參
    照）；且在同一犯罪事實與情節，如別無其他加重或減輕之
    原因，下級審量定之刑，亦無過重或失輕之不當情形，則上
    級審法院對下級審法院之職權行使，原則上應予尊重，此有
    最高法院85年度臺上字第2446號裁判意旨可資參酌。原審以
    被告犯罪事實明確，援引前開法條，並審酌被告為政陽公司
    之負責人，填載內容不實之統一發票，供大揚公司逃漏稅捐
    使用，幫助大揚公司逃漏稅捐，致影響稅捐機關核課稅款，
    殊無可取，兼衡其犯罪之動機、目的、生活狀況、智識程度
    、幫助逃漏之稅捐額及犯後坦承犯行之態度等一切情狀，量
    處被告有期徒刑4 月，併予諭知易科罰金之折算標準，以該
    法定刑而言，尚稱適當，並無過輕、過重之情，本院自應予
    尊重，是原審認事用法俱無違誤，量刑亦稱妥適，應予維持
    。故被告之上訴顯無理由，應予駁回。惟查被告前未曾受有
    期徒刑以上刑之宣告，此有臺灣高等法院被告前案紀錄表 1
    份在卷可證，且其係因一時失慮而觸犯刑罰，事後已坦承犯
    行，深具悔意，及被告經營政陽興業有限公司截至100 年 9
    月20日止尚無欠稅資料，且因本案業經稅捐稽徵所裁處罰鍰
    100 萬元，並已於100 年2 月7 日繳納完竣乙節，此有財政
    部臺灣省國稅局營業稅欠稅查詢情形表、營利事業稅欠稅查
    詢情形表、中和稽徵所100 年10月3 日北區國稅中和三字第
    1000026878號函1 份（詳見偵查卷第270 、271 頁、本院卷
    (二)第6 頁）附卷可按，衡其經此教訓後，應知所警惕，信無
    再犯之虞，本院因認原審判決所宣告之刑以暫不執行為適當
    ，爰依刑法第74條第1 項第1 款之規定諭知緩刑2 年，同時
    斟酌其本案之犯罪情狀，併依同條第2 項第4 款規定，諭知
    其應向公庫支付20萬元，以啟自新，倘被告違反上開應行負
    擔事項，且情節重大者，依刑法第75條之1 第1 項第4 款之
    規定，其緩刑宣告仍得由檢察官向法院聲請撤銷，附此敘明
    。
據上論斷，應依刑事訴訟法第455 條之1 第1 項、第3 項、第36
8 條、第373 條，刑法第74條第1 項第1 款、第2 項第4 款，判
決如主文。
本案經檢察官莊惠真到庭執行職務。
中    華    民    國   100    年    12    月    14    日
                  刑事第十庭    審判長法  官  林淑婷
                                      法  官  陳昭筠
                                      法  官  饒金鳳
以上正本證明與原本無異。
不得上訴。
                                      書記官  許雅琪
中    華    民    國   100    年    12    月    16    日